【裁判字號】    92,抗國,15
【裁判日期】    920630
【裁判案由】    國家賠償
【裁判全文】
臺灣高等法院民事裁定  九十二年度抗國字第一五號
    抗  告  人  甲○○
右抗告人與相對人臺灣電力股份有限公司間請求國家賠償事件，對於中華民國九十二
年三月十九日臺灣臺北地方法院九十一年度國字第一四號所為裁定，提起抗告，本院
裁定如左：
      主      文
抗告駁回。
抗告費用由抗告人負擔。
      理      由
一、本件抗告意旨略以：(一)抗告人於民國 (下同) 九十年八月十七日提出聲請民事訴
    訟救助，曾遭原法院以九十一年度救字第六一號裁定否准，於九十年十一月十九
    日提出抗告，該原裁定經本院裁定廢棄發回在案，有本院九十二年度聲字第四六
    號裁定可參，原法院自不應以抗告人未繳第二審裁判費用逕予駁回上訴。(二)原法
    院第五庭法官賴劍毅先於九十二年三月十九日裁定駁回抗告人之抗告，嗣後於同
    年月廿一日裁定駁回抗告人之第二審上訴，兩裁定間隔未逾二年，顯係應迴避未
    迴避之違法，請求廢棄原裁定云云。
二、按訴訟程序進行中所為之裁定，除別有規定外，不得抗告，民事訴訟法第四百八
    十三條定有明文。經查，本院九十二年三月廿六日所為九十二年度聲字第四六號
    裁定，聲請人雖同為本件抗告人甲○○，然相對人係「臺北市政府執行正俗專案
    對象複審會」，並非本件相對人「臺灣電力股份有限公司」，即抗告人前曾對於
    原法院九十年度國字第一九號請求國家賠償事件為訴訟救助之聲請，惟原法院以
    九十年度救字第六十一號裁定駁回，經提出抗告，本院以九十年度抗字第四五三
    四號裁定廢棄原裁定而准予訴訟救助，抗告人非就本件原法院九十一年度國字第
    一四號提出訴訟救助甚明；況該裁定第一頁載明「此項訴訟救助之效力應及於聲
    請人於上訴審即本院九十二年度上國字第二號民事事件所支出之訴訟費用」（見
    本院卷第十頁），顯見上開准予訴訟救助裁定實與本件無涉。從而，原法院先於
    九十一年十二月卅日裁定抗告人繳納第二審裁判費用（見原法院卷第七十頁），
    嗣後於九十二年三月十九日以民事訴訟法第四百八十三條駁回抗告人抗告（見原
    法院卷第七五頁），另於同年月廿一日以抗告人未繳納第二審裁判費用駁回抗告
    人之上訴（見原法院卷第六三頁），揆諸前揭說明，於法並無違誤。次查，原法
    院於九十一年十二月卅日裁定、九十二年三月十九日裁定、九十二年三月廿一日
    裁定，均屬同一訴訟程序中數裁定，實與民事訴訟法第卅二條至卅九條、四百九
    十六條第一項第四款無涉，抗告意旨仍執前詞，指摘原裁定不當，求為廢棄，為
    無理由，應予駁回。
三、據上論結，本件抗告為無理由，爰依法裁定如主文。
中      華      民      國    九十二    年      六      月     三十     日
                                民事第二庭
                                    審判長法  官  許  正  順
                                          法  官  黃  嘉  烈
                                          法  官  魏  麗  娟
右正本係照原本作成。
不得抗告。
中      華      民      國    九十二    年      七      月      二      日
                                          書記官  曾  瓊  安


司法院資訊處製作；財團法人民間司法改革基金會備份。
